臺灣高等法院臺南分院刑事判決
111年度上訴字第1347號
上  訴  人  臺灣臺南地方檢察署檢察官
被      告  蘇明哲
上列上訴人因被告傷害案件，不服臺灣臺南地方法院111年度訴
字第744號中華民國111年8月25日第一審判決（起訴案號：臺灣
臺南地方檢察署111年度偵字第9390號），提起上訴，本院判決
如下：
    主  文
上訴駁回。
    事實及理由
一、按民國110年6月16日修正公布、同月18日施行之刑事訴訟法
    第348條規定：「上訴得對於判決之一部為之。對於判決之
    一部上訴者，其有關係之部分，視為亦已上訴。但有關係之
    部分為無罪、免訴或不受理者，不在此限。上訴得明示僅就
    判決之刑、沒收或保安處分一部為之。」。查本案係於上開
    規定修正施行後之111年10月19日始繫屬於本院，此有臺灣
    臺南地方法院111年10月18日南院武刑歲111訴744字第11100
    41087號函上所蓋本院收文戳章（見本院卷第3頁）存卷可稽
    ，是本案上訴之效力及其範圍，應依現行刑事訴訟法第348
    條規定判斷，合先敘明。
二、原審於111年8月25日以111年度訴字第744號判決認定被告蘇
    明哲犯傷害罪，處有期徒刑3月，如易科罰金，以新臺幣1千
    元折算1日。檢察官於收受該判決正本後，以原判決量刑不
    當為由提起上訴，並經本院當庭向檢察官確認上訴範圍無訛
    （見本院卷第38頁），揆諸前開說明，檢察官顯僅就原判決
    關於量刑部分提起上訴，至於原判決其他部分，均不予爭執
    ，亦未提起上訴，而該量刑部分與原判決事實、罪名之認定
    部分，依前開新修正之規定，可以分離審查，本院爰僅就原
    判決之量刑部分加以審理。
三、經本院審理結果，因檢察官僅就原判決量刑部分提起上訴，
    業如前述，故本案犯罪事實、所犯法條、論罪之認定，均如
    第一審判決書所記載之事實、證據、論罪理由所示（如附件
    ）。
四、檢察官上訴意旨略以：告訴人遭被告毆打而受有前額鈍挫傷
    、顏面部鈍挫傷、右頸部擦挫傷8公分、雙肩鈍挫傷、肢體
    多處鈍挫傷、右手無名指遠端指骨骨折等傷害，損害非輕；
    又被告犯後未與告訴人達成和解並賠償告訴人，可見其未積
    極彌補告訴人所受之損失，犯後態度難謂良好，原審量處之
    刑度是否過輕，容有再行斟酌之餘地。爰提起上訴，請將原
    判決撤銷，更為適當合法之判決。
五、經查，按量刑係法院就繫屬個案犯罪所為之整體評價，乃事
    實審法院之職權裁量事項，而量刑判斷當否之準據，則應就
    判決整體觀察為綜合考量，不可擷取其中片段遽為評斷。苟
    其量刑已以行為人之責任為基礎，並斟酌刑法第57條各款所
    列情狀，在法定刑度內酌量科刑，無偏執一端，或濫用其裁
    量權限，致明顯失出失入情形，自不得任意指為不當或違法
    （最高法院75年度台上字第7033號、104年度台上字第2577
    號判決意旨參照）。原判決以行為人之責任為基礎，審酌被
    告不思以理性方式解決糾紛，反對告訴人暴力相向，所為顯
    非可取；兼衡本案之起因、被告之素行（前無因案經法院論
    罪科刑之紀錄，有臺灣高等法院被告前案紀錄表在卷可查）
    、智識程度（高職學歷）、家庭及職業狀況（已婚，有二個
    成年小孩，為上佳賓館之股東，需撫養配偶）、犯罪時所受
    之刺激、犯罪動機、目的、方法、與告訴人之關係、於原審
    準備程序及審理時坦承犯行之態度、告訴人所受傷害非輕，
    以及其雖有賠償之意，然因金額問題未能與告訴人和解等一
    切情狀，量處有期徒刑3月，併諭知易科罰金之折算標準。
    並說明：被告前未曾因故意犯罪受有期徒刑以上刑之宣告等
    事實，固有臺灣高等法院被告前案紀錄表在卷可考，惟考量
    被告僅因細故即對告訴人拳腳相向，又未能與告訴人和解並
    獲得告訴人之原諒，是認被告仍應接受刑罰之制裁，始能維
    護社會正義，並收教化之效，故不為緩刑之宣告。從而，本
    案原判決關於科刑之部分，已依刑法第57條各款所列情狀審
    酌，而為量刑之準據，且已詳細說明量處有期徒刑3月之理
    由，經核並無量刑輕重相差懸殊等裁量權濫用之情形，而檢
    察官上訴意旨認原判決量刑過輕之理由，尚不足以動搖原判
    決之量刑基礎，自難認其上訴為有理由，其上訴應予駁回。
據上論結，應依刑事訴訟法第368條，判決如主文。
本案經檢察官李宗榮提起公訴，檢察官白覲毓提起上訴，檢察官
葉耿旭到庭執行職務。
中　　華　　民　　國　　111 　年　　11　　月　　29　　日
                  刑事第一庭    審判長法  官  陳連發
                                      法  官  洪榮家   
                                      法  官  何秀燕
以上正本證明與原本無異。
如不服本判決應於收受送達後20日內向本院提出上訴書狀，其未
敘述上訴理由者，並得於提起上訴後20日內向本院補提理由書（
均須按他造當事人之人數附繕本）「切勿逕送上級法院」。
　　　　　　　　　　　　　　　　　　　書記官  翁心欣
中　　華　　民　　國　　111 　年　　11　　月　　29　　日

附論本案論罪科刑法條：
中華民國刑法第277條
傷害人之身體或健康者，處5年以下有期徒刑、拘役或50萬元以
下罰金。
犯前項之罪，因而致人於死者，處無期徒刑或7年以上有期徒刑
；致重傷者，處3年以上10年以下有期徒刑。